# 关于投资性主体的认定

提问人：nhblue_1223 时间：2018-04-21 13:09:01
A公司拟设立一家合伙企业，A公司自己出资比例较少，【约2%】，B、C、D公司注入其所持某一家上市公司的股票到该合伙企业中，占98%。
A、B、C、D公司均LP，GP另设。
GP中设投资决策委员会，该委员会是合伙企业的最高决策机构，合伙企业的一切决策的由其做出。
委员会设 5 名委员， 4 名由A公司任命， 1 名由BCD公司竞选，委员会任何决策4/5委员表决同意即通过。
该合伙企业设立的目的，是为了整合B、C、D公司各自所持的同一家上市公司的股权，整合之后占该上市公司约20%股权，能够向该上市公司派出 1 名董事，形成重大影响，投资意图主要是看好该上市公司前景，进行一个战略投资行为。
请问：
1. 该合伙企业是否认定为“投资性主体”，若该合伙企业是公司制的企业，能够避免这种认定？
2. 若不是投资性主体，该合伙企业可以采用权益法来核算这块上市公司股权吧？
3.A公司虽然出资较少，2%，但作为其中一个LP，在投资决策委员会想有绝对权力，合伙企业的一切事物都由A公司来决策，且合伙企业向该上市公司的派出的董事，也是A公司的高管，是否可以认定，该合伙企业由A公司控制，纳入A公司的报表？

回答人：chenyiwei
基于“该合伙企业设立的目的，是为了整合B、C、D公司各自所持的同一家上市公司的股权，整合之后占该上市公司约20%股权，能够向该上市公司派出 1 名董事，形成重大影响，投资意图主要是看好该上市公司前景，进行一个战略投资行为”这一点，该合伙企业基本不是投资性主体，因为其持有目的并不是单纯的财务性投资，为了获取股利和股权转让收益。 该合伙企业应采用权益法核算对该上市公司的投资。 要关注为何A仅出资2%但拥有与其出资不相称的权利的原因，也不排除A是代理人，不能控制该合伙企业的可能性。